bg-BG: Размер на изварата: Едър; Среден; Дребен; Други
de: Kristallgröße: Groß; Mittel; Klein; Sonstige
ro-RO: Dimensiunea cremei: Mare; Mediu; Mic; Altele
th: ขนาดลิ่มน้ำนม: ใหญ่; ปานกลาง; เล็ก; อื่นๆ
en: Curd size: Large; Medium; Small; Other
da: Ostemassestørrelse: Stor; Medium; Lille; Andet
sk-SK: Veľkosť syreniny: Veľká; Stredná; Malá; Iné
zh-CN: 凝乳尺寸: 大; 中; 小; 其他
zh-TW: 凝乳尺寸: 大; 中; 小; 其他
nl: Wrongel maat: Groot; Medium; Klein; Overig
el: Μέγεθος πήγματος: Μεγάλο; Μεσαίο; Μικρό; Άλλο
es: Tamaño del cuajo: Grande; Mediano; Pequeño; Otro
lt-LT: Varškės grūdelių dydis: Didelis; Vidutinis; Mažas; Kita
fr: Taille de caillé: Gros; Moyen; Petit; Autre
ja: カードのサイズ: 大粒; 中粒; 小粒; その他
tr: Tane boyutu: Büyük; Orta; Küçük; Diğer
hu: Túrórögök mérete: Nagy; Közepes; Kicsi; Egyéb
pt-BR: Tamanho dos grãos coalhados: Grande; Médio; Pequeno; Outro
it: Taglia della cagliata: Grande; Media; Piccola; Altro
vi: Kích thước cục đông: Lớn; Vừa; Nhỏ; Khác
cs: Velikost sraženiny: Velká; Střední; Malá; Ostatní
pt-PT: Tamanho da coalhada: Grande; Médio; Pequeno; Outro
sv: Ostmassans storlek: Stor; Medium; Liten; Övrigt
pl: Rozmiar ziaren twarogu: Duże; Średnie; Małe; Inne
hr-HR: Veličina skute: Veliko; Srednje; Malo; Ostalo
ru: Размер зерна творога: Крупный; Средний; Мелкий; Другое
ko: 커드 크기: 라지; 미디엄; 스몰; 기타
fi: Juustorakeiden koko: Suuri; Keskikokoinen; Pieni; Muu
nb: Ostemassestørrelse: Stor; Middels; Liten; Annet
sl-SI: Velikost skute: Velika zrna; Srednja zrna; Majhna zrna; Drugo